臺灣臺中地方法院刑事判決
110年度原易字第42號
公  訴  人  臺灣臺中地方檢察署檢察官
被      告  黃彩雲





指定辯護人  本院公辯護人蔡育萍  
上列被告因違反毒品危害防制條例案件，經檢察官提起公訴（11
0年度毒偵字第2591號）後，檢察官聲請改依協商程序而為判決
，本院認為適當，同意進行協商程序，判決如下：
    主          文
黃彩雲犯施用第二級毒品罪，累犯，處有期徒刑肆月，如易科罰
金，以新臺幣壹仟元折算壹日。
    犯罪事實及理由
一、本案犯罪事實及證據，除犯罪事實第6行至第8行之「於110
    年1月8日21時50分許為警採尿時回溯96小時內之某時，在不
    詳地點，以不詳方式」，應更正為「於110年1月7日下午2、
    3時許，在位於新北市之某工地內，以將甲基安非他命放入
    玻璃球內用火燒烤吸食煙霧之方式」，及證據欄應補充「被
    告於本院準備程序時之自白」外，餘均引用檢察官起訴書之
    記載（如附件）。
二、本案被告黃彩雲已認罪，且經檢察官與被告於審判外達成協
    商之合意，其合意內容為：「被告黃彩雲犯施用第二級毒品
    罪，累犯，被告願受有期徒刑4月，如易科罰金，以新臺幣1
    仟元折算1日之宣告。」。經查，上開協商合意並無刑事訴
    訟法第455條之4第1項所列情形之一，檢察官聲請改依協商
    程序而為判決，本院爰不經言詞辯論，於協商合意範圍內為
    協商判決。
三、應適用之法條：刑事訴訟法第455條之2第1項第1款、第455
    條之4第2項、第455條之8、第454條第2項，毒品危害防制條
    例第10條第2項，刑法第11條前段、第47條第1項、第41條第
    1項前段。
四、協商判決除有刑事訴訟法第455條之4第1項第1款於本訊問程
    序終結前，被告撤銷協商合意或檢察官撤回協商聲請者；第
    2款被告協商之意思非出於自由意志者；第4款被告所犯之罪
    非第455條之2第1項所定得以聲請協商判決者；第6款被告有
    其他較重之裁判上一罪之犯罪事實者；第7款法院認應諭知
    免刑或免訴、不受理者情形之一，及違反同條第2項「法院
    應於協商合意範圍內為判決；法院為協商判決所科之刑，以
    宣告緩刑、2年以下有期徒刑、拘役或罰金為限」之規定者
    外，檢察官與被告均不得上訴。
五、如不服本案判決，且有上揭得上訴之情形，應於收受判決後
    20日內向本院提出上訴書狀（應敘述具體理由並附繕本）。
    上訴書狀如未敘述理由，應於上訴期間屆滿後20日內補提理
    由書於本院。
本案經檢察官林宏昌提起公訴，經檢察官劉世豪到庭執行職務。
中    華    民    國    110    年    11    月    18   日
                  刑事第十一庭 法 官    曹錫泓
以上正本證明與原本無異。
                       　　　　書記官    張雅如
中　　華　　民　　國　　110 　年　　11　　月　　18　　日
附錄論罪科刑法條：
毒品危害防制條例第10條第2項
施用第二級毒品者，處3年以下有期徒刑。 
附件： 
臺灣臺中地方檢察署檢察官起訴書　                    川股
                                   110年度毒偵字第2591號
　　被　　　告　黃彩雲　女　41歲（民國00年00月00日生）
　　　　　　　　　　　　住臺中市○○區○○路0段00號
　　　　　　　　　　　　國民身分證統一編號：Z000000000號
上列被告因違反毒品危害防制條例案件，業經偵查終結，認應提
起公訴，茲敘述犯罪事實及證據並所犯法條如下：
      　犯罪事實
一、黃彩雲前於民國107年間，因施用毒品案件，經依法院裁定
    送觀察、勒戒後，認無繼續施用毒品傾向，於107年4月16日
    執行完畢釋放。又因公共危險、施用毒品等案件，分別經法
    院判處有期徒刑2月、3月、2月、4月，應執行有期徒刑8月
    確定，於109年7月25日執行完畢。詎其仍不知悔改，復基於
    施用第二級毒品甲基安非他命之犯意，於110年1月8日21時
　　50分許為警採尿時回溯96小時內之某時，在不詳地點，以不
    詳方式，施用第二級毒品甲基安非他命1次。嗣因其為臺中
    市政府警察局大雅分局列管應受尿液採驗人口，而經警通知
    於110年1月8日上午至新北市政府警察局樹林分局山佳派出
    所接受採集尿液送驗，結果安非他命、甲基安非他命均呈陽
    性反應，始悉上情。
二、案經新北市政府警察局樹林分局報告臺灣新北地方檢察署陳
    請臺灣高等檢察署檢察長令轉本署偵辦。
      　證據並所犯法條
一、被告黃彩雲經臺灣新北地方檢察署傳喚未到庭陳述，且於警
    詢中矢口否認涉有上揭犯行，辯稱：伊近期內都沒有施用毒
    品等語。惟查，被告為警查獲後，經採集尿液送檢驗，結果
    呈安非他命、甲基安非他命陽性反應，有新北市政府警察局
    受採集尿液檢體人姓名及檢體編號對照表、列管毒品人口尿
    液檢體採集送驗紀錄表、新北市政府警察局查獲毒品案件尿
    液檢體監管紀錄表及台灣尖端先進生技醫藥股份有限公司之
    濫用藥物檢驗報告等附卷可資佐證。足認被告於前揭時、地
    為警採尿時回溯96小時內之某時，確有施用第二級毒品之犯
    行，是被告所辯顯屬卸責之詞，不足採信。又被告前於107年
    間，因施用毒品案件，經依法院裁定送觀察、勒戒後，認無
    繼續施用毒品傾向，於107年4月16日執行完畢釋放，此有刑
    案資料查註紀錄表及矯正簡表各1份在卷可稽，是其於前開
    觀察、勒戒執行完畢釋放後3年內再犯本件毒品危害防制條
    例第10條第2項之罪嫌，堪以認定。
二、核被告所為，係犯毒品危害防制條例第10條第2項之施用第
    二級毒品罪嫌。又被告曾受犯罪事實欄所載之有期徒刑執行
    完畢，有本署刑案資料查註紀錄表足憑，其於5年以內故意
    再犯本件有期徒刑以上之罪，為累犯，請依刑法第47條第1
    項規定，酌予加重其刑。
三、依毒品危害防制條例第23條第2項、刑事訴訟法第251條第1
    項提起公訴。
　　此　致
臺灣臺中地方法院
中　　華　　民　　國　 110　　年　　8 　　月　　5 　　日
                         檢  察  官  林宏昌
本件正本證明與原本無異
中　　華　　民　　國　 110　　年　　8 　　月　　16　　日
                         書  記  官  吳清贊
附錄本案所犯法條
毒品危害防制條例第10條第2項
施用第二級毒品者，處 3 年以下有期徒刑。